---
title: "Biologia Populacional"
subtitle: "Parte II"
author: "Maxwel Coura Oliveira"
institute: "Universidade do Oeste Paulista"
#date: "2016/12/12 (updated: `r Sys.Date()`)"
output:
  xaringan::moon_reader:
    css: [default, fc, robot-fonts]
    lib_dir: libs
    nature:
      highlightStyle: github
      highlightLines: true
      countIncrementalSlides: false
---

```{r setup, include=FALSE}
options(htmltools.dir.version = FALSE)

knitr::opts_chunk$set(
  echo = FALSE,
  fig.align = "center",
  message = FALSE,
  warning = FALSE,
  cache = TRUE
)
```

```{r}
library(pagedown)
```

# Objetivos

- Estimar, qualitativa e quantitativamente, o ciclo de vida de plantas invasoras

- Explicar os processos que controlam o destino das sementes no banco de sementes

- Quantificar o recrutamento (emergência, maturação e imigração) 

- Discutir os fatores que afetam a sobrevivência e a produção de sementes

- Descrever maneiras pelas quais as plantas se dispersam

---

# Causas de dormência


.pull-left[
- Embrião imaturo

- Necessário pós-amadurecimento

- Estimulação de algum processo

- Inibidor de germinação está presente

- Sementeira dura
]

.pull-right[


]

---


# Papel da luz na dormência

- Sementes de ~ metade de todas as espécies de plantas daninhas têm necessidade de luz

- Ausência de luz pode induzir dormência

- Os requisitos de luz são mediados pelo fitocromo

- Bidens pilosa é mendigo peludo






